臺灣高等法院民事判決
110年度上字第313號
上  訴  人  詹輝子  
訴訟代理人  李元傑  
被  上訴人  鄭勝為  
訴訟代理人  林智耀  
複  代理人  伍建榮  


上列當事人間請求損害賠償事件，上訴人對於中華民國109年11
月30日臺灣桃園地方法院108年度訴字第2097號第一審判決提起
一部上訴，本院於110年10月19日言詞辯論終結，判決如下：
    主      文
原判決關於駁回上訴人後開第二項之訴部分，及該部分假執行之
聲請，暨訴訟費用（除確定部分外）之裁判均廢棄。
被上訴人應再給付上訴人新臺幣貳拾玖萬貳仟肆佰元。
其餘上訴駁回。
第一（除確定部分外）、二審訴訟費用，由被上訴人負擔十分之
三，餘由上訴人負擔。
    事實及理由
壹、程序方面：
    按原告於本案經終局判決後，於上級審減縮其應受判決事項
    之聲明，實質上與訴之撤回無異，依民事訴訟法第263條第2
    項規定，就該減縮部分，不得復提起同一之訴，自亦不得復
    擴張該部分應受判決事項之聲明（最高法院94年度台上字第
    2185號判決參照）。查上訴人於原審起訴請求被上訴人給付
    新臺幣（下同）270萬8,603元，及自刑事附帶民事訴訟起訴
    狀（下稱起訴狀）繕本送達翌日起至清償日止，按年息5%計
    算之利息（見原審桃交簡附民字卷第6頁、訴字卷㈠第47頁）
    ，原審為上訴人一部勝訴、一部敗訴之判決，命被上訴人應
    給付上訴人41萬4,999元，及自起訴狀繕本送達翌日即民國1
    08年6月30日起至清償日止，按年息5%計算之利息，且就上
    訴人上開勝訴部分，為得假執行及酌定擔保免假執行之宣告
    ，並駁回上訴人其餘之訴及其餘假執行之聲請，上訴人就其
    敗訴部分提起一部上訴，僅請求被上訴人應再給付其103萬4
    ,688元（見本院卷第29、95頁），而減縮其應受判決事項之
    聲明，則就該減縮之本金125萬8,916元（計算式：270萬8,6
    03元-41萬4,999元-103萬4,688元=125萬8,916元）及自108
    年6月30日起至清償日止，以本金229萬3,604元（計算式：1
    03萬4,688元+125萬8,916元=229萬3,604元）按年息5%計算
    之法定遲延利息部分，均與訴之撤回無異，嗣後不得再為擴
    張其請求。嗣上訴人就其上開上訴請求再給付金額部分，於
    本院復追加請求自起訴狀繕本送達翌日起至清償日止之法定
    遲延利息（見本院卷第128頁）部分，依上開說明，於法不
    合，不能准許，另以裁定駁回，非本院審理範圍。先此敘明
    。
貳、實體方面：　　 
一、上訴人主張：被上訴人於107年4月6日中午12時55分許，駕
    駛車牌號碼000-0000號自用小客車（下稱A車），沿桃園市
    桃園區泰成路62巷往泰山街方向行駛，行經泰成路62巷與泰
    山街交岔路口（下稱系爭路口）時，本應注意行車方向號誌
    閃光紅燈，車輛應減速接近，先停止於交岔路口前，讓幹道
    車優先通行，且轉彎車應讓直行車先行，及注意車前狀況並
    隨時採取必要之安全措施，竟疏未減速慢行及確認安全，即
    貿然左轉泰山街，適伊騎乘腳踏自行車（下稱B車）沿泰山
    街往泰成路62巷口行駛，因閃避不及，二車發生碰撞，致伊
    人車倒地，除受有右手肱骨上端閉鎖性骨折、右側近端腓骨
    骨折、右髖挫傷、右側脛骨骨折等傷害（下稱系爭傷害）外
    ，並受有背部挫傷併第1、2、3腰椎壓迫性骨折之傷害，且
    患有疥瘡，引發蜂窩性組織炎，住院開刀治療，造成伊受有
    如本判決附表欄編號1、2、3、5所示損害共150萬元，扣除
    已領得強制汽車責任保險金5萬0,313元，及原審判命被上訴
    人應給付上訴人41萬4,999元之本息後，依侵權行為之法律
    關係，請求被上訴人再給付伊如本判決附表欄編號2、5所
    示項目金額共103萬4,688元（上訴人就其餘原審判決其敗訴
    部分，及被上訴人就原審判決對其不利部分，均未據合法聲
    明不服，該等部分均已確定，非本院審理範圍）。
二、被上訴人則以：上訴人就系爭事故之發生亦有未注意車前狀
    況之過失，且依林新醫療社團法人烏日林新醫院（下稱烏日
    林新醫院）110年8月10日林新法人烏日字第1100000177號函
    復內容，上訴人至多僅得再請求自107年7月20日起共180日
    期間之半日看護費計19萬8,000元，原審判決認定上訴人得
    請求精神慰撫金30萬元，並無不當，上訴人請求再給付精神
    慰撫金26萬2,827元，顯屬過高等語，資為抗辯。
三、上訴人於原審起訴聲明：㈠被上訴人應給付上訴人270萬8,60
    3元，及自起訴狀繕本送達翌日起至清償日止，按年息5%計
    算之利息。㈡願供擔保請准宣告假執行。被上訴人於原審答
    辯聲明：㈠上訴人之訴駁回。㈡如受不利判決，願供擔保請准
    宣告免為假執行。原審為上訴人一部勝訴、一部敗訴之判決
    ，判命被上訴人應給付上訴人41萬4,999元，及自108年6月3
    0日起至清償日止，按年息5%計算之利息，並就上訴人上開
    勝訴部分，為得假執行及酌定擔保免假執行之宣告，另駁回
    上訴人其餘之訴及其餘假執行之聲請。上訴人對原審判決其
    敗訴部分，提起一部上訴，於本院上訴聲明：㈠原判決關於
    駁回上訴人下開第2項請求部分廢棄。㈡上廢棄部分，被上訴
    人應再給付上訴人103萬4,688元。被上訴人於本院答辯聲明
    ：上訴駁回。　　
四、查被上訴人於107年4月6日中午12時55分許，駕駛A車沿桃園
    市桃園區泰成路62巷往泰山街方向行駛，行經系爭路口時，
    本應注意行車方向號誌閃光紅燈，車輛應減速接近，先停止
    於交岔路口前，讓幹道車優先通行，且轉彎車應讓直行車先
    行，及注意車前狀況並隨時採取必要之安全措施，竟疏未減
    速慢行及確認安全，即貿然左轉泰山街，適上訴人騎乘B車
    沿泰山街往泰成路62巷口行駛，因閃避不及，二車發生碰撞
    ，致上訴人受有右手肱骨上端閉鎖性骨折、右側近端腓骨骨
    折、右髖挫傷、右側脛骨骨折等系爭傷害，被上訴人之刑事
    責任，經原審法院107年度桃交簡字第2837號、108年度交簡
    上字第165號刑事判決，認定被上訴人犯過失傷害罪，處有
    期徒刑3月，如易科罰金，以1,000元折算1日，緩刑2年確定
    在案等情，為兩造所不爭執，並有聯安醫院107年4月12日診
    斷證明書、衛生福利部桃園醫院107年4月6日診斷證明書及
    上開刑事歷審判決在卷可證（見原審訴字卷㈠第63、65頁、
    原審桃司調字卷第13至18頁、本院卷第257至259頁），上開
    事實堪認為真實。
五、上訴人主張被上訴人駕駛A車行經系爭路口，疏未減速慢行
    及確認安全，即貿然左轉泰山街，與騎乘B車沿泰山街往泰
    成路62巷方向行駛之上訴人發生碰撞，致其除受有系爭傷害
    外，並受有背部挫傷併第1、2、3腰椎壓迫性骨折之傷害，
    且患有疥瘡，引發蜂窩性組織炎，住院開刀治療，被上訴人
    應賠償伊如本判決附表欄編號1、2、3、5所示損害共150萬
    元，除原審判命被上訴人應給付其如本判決附表欄編號1、
    2、3、5所示金額之本息外，被上訴人應再給付其如本判決
    附表欄編號2、5所示項目金額共103萬4,688元等情，為被
    上訴人否認，並以前詞置辯。本院判斷如下：
　㈠按因故意或過失，不法侵害他人之權利者，負損害賠償責任
    ；汽車、機車或其他非依軌道行駛之動力車輛，在使用中加
    損害於他人者，駕駛人應賠償因此所生之損害；不法侵害他
    人之身體或健康者，對於被害人因此喪失或減少勞動能力或
    增加生活上之需要時，應負損害賠償責任；不法侵害他人之
    身體、健康、名譽、自由、信用、隱私、貞操，或不法侵害
    其他人格法益而情節重大者，被害人雖非財產上之損害，亦
    得請求賠償相當之金額，民法第184條、第191條之2、第193
    第1項、第195條第1項前段分別定有明文。本件被上訴人駕
    車過失肇事，致上訴人受有系爭傷害，被上訴人之過失行為
    與上訴人所受系爭傷害間，具有相當因果關係，為兩造所不
    爭執，又上訴人主張其因系爭事故受有系爭傷害，而支出如
    本判決附表欄編號1、2、3所示醫藥費3萬5,256元（即原判
    決附表一編號1至3、8至18、22至45「本院判准金額」欄所
    示金額合計總額）、看護費11萬4,096元（即原判決附表二
    編號1至6所示「本院判准金額」欄所示金額合計）、交通費
    用1萬5,960元及精神慰撫金30萬元，及上訴人已領取被上訴
    人所投保強制汽車責任保險金5萬0,313元等情，亦為被上訴
    人所不爭執，從而，上訴人依上開規定，請求被上訴人負損
    害賠償責任，自屬有據。原審判決就上訴人請求之金額中，
    依系爭事故發生時，被上訴人行車方向之號誌燈為閃光紅燈
    ，應讓上訴人行車方向之車輛先行，上訴人於系爭路口享有
    優先路權，被上訴人違反交通號誌且未暫停或減速，即於系
    爭路口自泰成路62巷直接貿然左轉泰山街，非上訴人於通常
    情下所得預料，且經原審法院勘驗被上訴人行車紀錄器錄影
    畫面結果，自被上訴人所駕A車進入系爭路口至與上訴人所
    騎B車發生碰撞，僅有2秒不到之間隔，時間甚短，且上訴人
    於發現被上訴人所駕A車後，已立即有減速之反應動作，則
    在上訴人無法預料被上訴人所駕A車會貿然左轉，且其於發
    現後又已立即為必要安全措施之情況下，實難認上訴人就系
    爭事故之發生有何過失存在，認定被上訴人抗辯上訴人與有
    過失，無足採信，被上訴人應就系爭事故負全部之肇事責任
    ，被上訴人應賠償上訴人如附表欄編號1、2、3、5所示醫
    藥費、看護費、交通費及精神慰金金額依序為3萬5,256元、
    11萬4,096元、1萬5,960元及30萬元，共46萬5,312元，扣除
    上訴人已領取強制汽車責任保險金5萬0,313元後，判命被上
    訴人應給付上訴人41萬4,999元等情，既未據被上訴人聲明
    不服，且為兩造所不爭執，則被上訴人於本院復辯稱上訴人
    就系爭事故之發生亦有未注意車前狀況之過失云云，無足採
    信。是本院僅就上訴人請求被上訴人再給付附表欄編號2、
    5所示看護費77萬1,861元、精神慰撫金26萬2,827元部分為
    判斷。
　㈡上訴人主張其因系爭事故，除受有系爭傷害外，並受有背部
    挫傷併第1、2、3腰椎壓迫性骨折之傷害，且患有疥瘡，引
    發蜂窩性組織炎，住院開刀治療，於107年7月20日起至108
    年2月24日止共220日期間（下稱期間一）須專人照顧，及自
    108年2月25日起至111年2月24日止共3年期間（下稱期間二
    ）須簡易看護，請求被上訴人給付期間一看護費33萬9,861
    元及期間二看護費43萬2,000元，合計77萬1,861元乙節，固
    據上訴人提出烏日林新醫院107年8月24日復健科、骨科診斷
    證明書各1件、109年5月20日骨科診斷證明書1件及110年10
    月6日桃園市長期照顧需要評估結果通知單為證（見原審訴
    字卷㈠第59、61頁、本院卷第109、253頁），然為被上訴人
    否認，經查：
　⒈關於上訴人請求被上訴人再給付期間一看護費33萬9,861元部
    分：
　⑴烏日林新醫院107年8月24日骨科診斷證明書固記載被上訴人
    因背部挫傷併第1/2/3腰椎壓迫性骨折、右側脛骨上端骨折
    、右側肱骨上端骨折，於107年6月19日、7月5日、18日、8
    月24日骨科門診就醫，醫師囑言：「目前行動不便，日常生
    活需專人照護，宜休養六個月，長期復健治療」等語（見原
    審訴字卷㈠第61頁），及同院同日復健科診斷證明書記載同
    上診斷病因，醫師囑言：「病患因上述病因，目前行動不便
    ，日常生活需專人照顧，需持續復健治療，因腰椎壓迫性骨
    折，未來有可能無法負重工作及騎腳踏車」等語（見原審訴
    字卷㈠第59頁），惟查上訴人係於107年4月6日發生之系爭事
    故後之同年6月19日至烏日林新醫院骨科門診求診，當日X光
    檢查顯示上訴人有右側肱骨上端骨折、右側脛骨及腓骨上端
    骨折，另上訴人前於106年6月29日接受X光檢查，顯示為第1
    、2、3腰椎壓迫性骨折，其上下肢骨折及脊椎骨折為各自獨
    立事件，彼此並無相關，且依上訴人107年7月5日院接受胸
    腰椎X光檢查，其第1、2、3腰椎骨折影像顯示和106年6月29
    日所做X光檢查影像並無惡化情事發生，因此與107年4月6日
    之車禍應無因果關係存在，依107年6月19日所載檢查判定之
    右側肱骨上端、右側脛骨腓骨上端骨折，建議全日專人照護
    約1個月，合理休養期間約3至6個月，需視病人年齡及恢復
    情況而定，有烏日林新醫院109年1月9日林新法院烏日字第1
    090000013號函在卷可證（見原審訴字卷㈠第345頁）；又烏
    日林新醫院107年8月24日復健科診斷證明書所載「背部挫傷
    併第1/2/3腰椎壓迫性骨折、右側脛骨上端骨折、右側肱骨
    上端骨折」等診斷，均為上訴人需日常生活專人照顧之原因
    ，該診斷證明書醫師囑言記載「因腰椎壓迫性骨折，未來有
    可能無法負重工作及騎腳踏車」等語，則係依106年6月29日
    檢查判定結果未來是有可能無法負重工作及騎踏車，另依上
    訴人於107年9月26日至同院骨科門診就醫，主訴為右肩、右
    膝及右踝腫痛、下肢無力，予處方疼痛貼布及骨鬆藥物、夜
    間鎮靜安眠藥物，其看護所需期間係指自107年7月20日起半
    年期間日常生活需他人看護照顧，按醫理係指需半日看護照
    顧，身體狀況需他人照顧乃因107年4月6日車禍所致，另上
    訴人於108年2月1日為右手蜂窩性組織炎及皮膚膿瘍，因上
    訴人有糖尿病病例等語，亦有烏日林新醫院110年8月10日林
    新法人烏日字第1100000177號函在卷可證（見本院卷第167
    頁）。可見上訴人於107年4月6日因被上訴人之過失所致系
    爭事故，受有系爭傷害，至其背部挫傷併第1、2、3腰椎壓
    迫性骨折，則係其於系爭事故發生前之106年6月29日X光檢
    查顯示之其他傷害，兩者為各自獨立事件，且同院107年8月
    24日復健科診斷證明書醫師囑言記載「因腰椎壓迫性骨折，
    未來有可能無法負重工作及騎腳踏車」等語，係依106年6月
    29日檢查所為判定，而非依系爭事故所受傷害所為判定，復
    依同院107年7月5日胸腰椎X光檢查，上訴人第1、2、3腰椎
    骨折並無惡化情事發生，上訴人腰椎壓迫性骨折與107年4月
    6日之車禍應無因果關係存在，另依上訴人107年9月26日至
    該院骨科門診就醫時之身體狀況、恢復情形，其因系爭車禍
    所受系爭傷害，於107年7月20日起半年期間，其日常生活仍
    需他人看護照顧半日，至上訴人108年2月1日因右手蜂窩性
    組織炎及皮膚膿瘍於外科住院，係因上訴人有糖尿病，參以
    上訴人主張其因疥瘡引發蜂窩性組織炎，而依衛生福利部疾
    病管制署資料，疥瘡係因皮膚感染到節肢動物疥蟎而引起嚴
    重搔癢的皮膚病，堪認上訴人係因糖尿病、疥瘡，引起蜂窩
    性組織炎，而於108年2月1日住院治療，該次住院治療與系
    爭事故間並無因果關係。準此，堪認上訴人因系爭事故所受
    系爭傷害，依其於107年8月24日在烏日林新醫院骨科門診就
    診時之身體狀況、復原情形，自107年7月20日起，其日常生
    活仍需他人協助提供相當於半日之看護照顧，期間為半年。
　⑵又親屬代為照顧被害人之起居，固係基於親情，但親屬看護
    所付出之勞力並非不能以金錢為評價，雖因二者身分關係而
    免除被害人之支付義務，惟此種基於身分關係之恩惠，自不
    能加惠於加害人，故由親屬看護時雖無現實看護費之支付，
    仍應認被害人受有相當於看護費之損害，得向加害人請求賠
    償，始符公平原則，亦符民法第193條第1項所定「增加生活
    上需要」意旨（最高法院94年度台上字第1543號判決參照）
    。上訴人主張於107年7月20日起由其子看護協助照顧等情，
    為被上訴人所不爭執，而上訴人主張自107年7月20日起每月
    看護費應以4萬元計算，為被上訴人否認，且上訴人並未舉
    證以實其說，惟參以被上訴人辯稱上訴人所請求自107年7月
    20日起算半年期間之半日看護費應以每日1,100元計算乙節
    ，為上訴人所不爭執，故上訴人請求被上訴人賠償自107年7
    月20日起至108年1月19日止，半年期間共184日（計算式：1
    2日+31日+30日+31日+30日+31日+19日=184日），以每日1,1
    00元計算之看護費，計20萬2,400元（計算式：1,100元/日×
    184日=20萬2,400元），尚屬有據，逾此範圍之請求，則屬
    無據。
　⒉關於上訴人請求被上訴人再給付期間二看護費43萬2,000元部
    分：
　　上訴人請求被上訴人再給付期間二看護費共43萬2,000元，
    無非係以烏日林新醫院109年5月20日骨科診斷證明書、110
    年10月6日桃園市長期照顧需要評估結果通知單為證（見本
    院卷第109、253頁），查上開診斷證明書固記載上訴人因車
    禍造成受有右側近端脛骨及腓骨骨折併外傷性膝關節炎、右
    側近端肱骨骨折併外傷性關節炎之傷害，於該院門診追蹤及
    復健治療，及「目前骨折造成右側外傷性膝關節炎及右側外
    傷性肩關節炎，行動受限遺有運動障礙，無法負重行走及從
    事如騎自行車之一般運動」等語，然該院亦函復本院上訴人
    右肩、右膝關節機能永久顯著障礙係指其經由手術、藥物、
    復健等治療均難以恢復至車禍外傷前之狀態，機能障礙為車
    禍導致，有顯著因果關係，但如積極治療，仍能有部分改善
    空間等語（見本院卷第167頁），且承上所述，上訴人因系
    爭事故之發生，所受系爭傷害，於107年7月20日起至108年1
    月19日止之半年期間內尚須半日看護，其後應可自理生活，
    另上訴人於108年2月1日因糖尿病、疥瘡，引起蜂窩性組織
    炎在烏日林新醫院外科病房住院與系爭事故無關，至烏日林
    新醫院107年8月24日復健科診斷證明書記載上訴人無法負重
    工作及騎腳踏車，則係依106年6月29日檢查診斷上訴人罹有
    背部挫傷併第1、2、3腰椎壓迫性骨折等傷勢所為之判定結
    果，與107年4月6日發生之系爭事故無關，是上訴人因系爭
    事故所受系爭傷害，雖目前仍有右膝、右肩關節炎，行動受
    限遺有運動障礙，尚未恢復至車禍外傷前之狀態，惟並不足
    以證明上訴人自108年2月25日起至111年2月24日止之3年期
    間仍須簡易看護，自亦不足以證明與系爭事故間有相當因果
    關係存在；另上訴人所提110年10月6日桃園市長期照顧需要
    評估結果通知單（見本院卷第253頁），雖證明上訴人於該
    日長照需要評估結果需要等級為第6級，但亦不足以證明與
    系爭事故間有相當因果關係存在，是上訴人請求被上訴人再
    給付自108年2月25日起至111年2月24日止共3年之期間二簡
    易看護費43萬2,000元云云，核屬無據，不能准許。
  ⒊關於上訴人請求被上訴人再給付精神慰撫金26萬2,827元部分
    ：
　　按慰撫金是否相當，應以加害行為之加害程度及被害人所受
    痛苦，斟酌加害人及被害人之身分、經濟地位等各種情形定
    之（最高法院47年台上字第1221號、51年台上字第223號判
    例意旨參照）。被上訴人所受系爭傷害，於107年7月20日起
    仍須半日看護協助其日常生活半年，經相當時日治療，仍有
    右膝、右肩關節炎之傷害，行動受限遺有運動障礙，尚未恢
    復至車禍外傷前之狀態，已造成生活上之不便，衡情其身體
    及精神應受有相當之痛苦，其請求上訴人賠償非財產上之損
    害，洵屬有據。又上訴人為34年5月生，國中畢業（見原審
    頁交簡附民字卷第29頁），107年度有利息所得2,531元，名
    下有公同共有不動產共6筆，財產總額1,572萬餘元（見原審
    訴字限閱卷第29至31頁）；而被上訴人為63年2月生，專科
    畢業，月收入約4萬元，107年薪資所得、股利憑單所得及利
    息所得合計96萬餘元，名下有投資2筆，財產總額114萬5,00
    0元（見原審訴字限閱卷第21至22頁）。本院審酌兩造之財
    產狀況、身分、地位、教育程度，及被上訴人侵權行為之情
    節、上訴人所受身體、健康、精神上痛苦程度等一切情狀，
    認上訴人請求之精神慰撫金，除原審判命被上訴人應給付之
    30萬外，其請求被上訴人再給付於9萬元之範圍內，核屬有
    據，逾此範圍之請求，則屬無據。
　⒋綜上，上訴人得請求被上訴人再給付之項目、金額為自107年
    7月20日起至108年1月19日止之看護費20萬2,400元及精神慰
    撫金9萬元，合計為29萬2,400元（計算式：20萬2,400元++9
    萬元=29萬2,400元）。
六、綜上所述，上訴人依民法第184條第1項前段、第191條之2、
    第193第1項、第195條第1項前段規定之侵權行為法律關係，
    請求被上訴人再給付107年7月20日起至108年1月19日止之看
    護費20萬2,400元及精神慰撫金9萬元，合計29萬2,400元部
    分，為有理由，應予准許；逾此部分之請求，為無理由，不
    應准許。從而原審就上開應准許部分，為上訴人敗訴之判決
    ，尚有未洽，上訴論旨指摘原判決此部分不當，求予廢棄改
    判，為有理由，爰由本院廢棄改判如主文第二項所示。至於
    上訴人之請求不應准許部分，原審為上訴人敗訴之判決，並
    駁回其假執行之聲請，經核並無不合，上訴意旨指摘原判決
    此部分不當，求予廢棄改判，為無理由，應駁回此部分之上
    訴。
七、本件事證已臻明確，兩造其餘之攻擊或防禦方法及所用之證
    據，經本院斟酌後，認為均不足以影響本判決之結果，爰不
    逐一論列，附此敘明。
八、據上論結，本件上訴為一部有理由、一部無理由，依民事訴
    訟法第450條、第449條第1項、第79條，判決如主文。
中　　華　　民　　國　　110 　年　　11　　月　　9 　　日
                  民事第十五庭  
                      審判長法  官  陳慧萍
                            法  官  沈佳宜
                            法  官  陳杰正
正本係照原本作成。
不得上訴。
中　　華　　民　　國　　110 　年　　11　　月　　9 　　日

  　　　　　　　　　　　　　書記官  任正人
本判決附表（金額：新臺幣）：
壹、上訴人請求項目金額       編號 項  目 上訴人於原審起訴請求金額 原審判命被上訴人應給付上訴人金額 上訴人上訴請求再給付金額 上訴人於二審主張之損害金額（即+） 本院認定上訴人得再請求給付金額 1 醫藥費 47,810元 35,256元 × 35,256元 × 2 看護費 885,957元 114,096元 771,861元¹ 885,957元 202,400元 3 交通費 124,227元 15,960元 × 15,960元 × 4 營養費 36,000元 0元 × × × 5 精神慰撫金 600,000元 300,000元 262,827元 562,827元 90,000元 6 不能工作損失 1,014,609元 0元  × × × (A)壹1至6合計  2,708,603元 465,312元 1,034,688元 1,500,000元 292,400元 貳、被上訴人抗辯扣減金額       (B)強制汽車責任保險金  50,313元 50,313元 ×  × (A)-(B)   414,999元 1,034,688元  292,400元 
註1：107年7月20日起至108年2月24日止看護費339,861元+108年
2月25日起至111年2月24日止共3年簡易看護費432,000元=771,86
1元。